【裁判字號】    99,訴,11
【裁判日期】    990319
【裁判案由】    毒品危害防制條例
【裁判全文】
臺灣板橋地方法院刑事判決                99年度訴字第11號
公  訴  人  臺灣板橋地方法院檢察署檢察官
被      告  甲○○
上列被告因違反毒品危害防制條例案件，經檢察官提起公訴（98
年度毒偵字第9034號），因被告於本院準備程序中為有罪之陳述
，本院告知被告簡式審判程序之旨，並聽取當事人之意見後，經
合議庭裁定由受命法官獨任進行簡式審判程序，並判決如下：
    主  文
甲○○施用第一級毒品，累犯，處有期徒刑柒月。
    事  實
一、甲○○前因施用毒品案件，經本院以九十六年度毒聲字第二
    ○八五號裁定送觀察、勒戒後，因認有繼續施用毒品傾向，
    復經本院以九十七年度毒聲字第四五二號裁定送強制戒治，
    於民國九十七年十二月一日因無繼續戒治必要而釋放出所，
    並由臺灣板橋地方法院檢察署檢察官於九十七年十二月十五
    日以九十七年度戒毒偵字第七五三號為不起訴處分確定。另
    因持有毒品案件，經本院以九十五年度簡字第六三七三號刑
    事簡易判決判處有期徒刑四月，復經本院於九十六年六月二
    十九日以九十六年度簡上字第三八號刑事判決駁回上訴而確
    定，嗣經本院以九十六年度聲減字第七四九五號裁定減刑為
    有期徒刑二月確定，甫於九十八年一月三十一日縮刑期滿執
    行完畢（本件構成累犯）。詎其猶不知悔改，於前揭強制戒
    治執行完畢釋放五年內，竟又基於施用第一級毒品海洛因之
    犯意，於九十八年十一月五日上午十時許在臺北縣新莊市某
    公園以將海洛因用水稀釋後置入針筒內注射之方式，施用第
    一級毒品海洛因一次。嗣於同日下午三時許，在臺北縣新莊
    市○○路三一三號前經警盤查，並採集其尿液送驗而查獲上
    情。
二、案經臺北縣政府警察局新莊分局報告臺灣板橋地方法院檢察
    署檢察官偵查起訴。因甲○○於本院準備程序中為有罪之陳
    述，經本院合議庭裁定以簡式審判程序審理。
    理  由
一、訊據被告甲○○對於前揭犯罪事實均坦承不諱，經查：
（一）被告經警採尿送台灣檢驗科技股份有限公司，以EIA 酵素
      免疫分析法篩檢、GC/MS 氣相層析質譜儀分析法確認檢驗
      結果，呈嗎啡陽性反應，有該公司九十八年十一月十八日
      出具之濫用藥物檢驗報告、台北縣政府警察局新莊分局轄
      區列管毒品人口尿液採集送驗及檢體回復報告簽收簿（1
      ）各一紙在卷可參（見偵查卷第九頁、第七頁）。復查，
      海洛因施用入人體後水解還原成嗎啡，再循嗎啡之代謝方
      式排出體外，業據行政院衛生署藥物食品檢驗局以七三藥
      檢壹字第○三○二二一號函說明綦詳，且尿液中能否驗出
      嗎啡陽性反應，與其投與量、投與途徑、採尿時間、個人
      體質及檢測方法之靈敏度有關，國外曾有文獻報導注射六
      毫克之海洛因鹽酸鹽，其代謝物嗎啡之平均可檢出時限約
      為二十六小時，亦經行政院衛生署藥物食品檢驗局於八十
      一年九月八日以（八一）藥檢壹字第八一一四八八五號函
      釋明在案。前揭尿液檢驗報告載明係以GC/MS （即氣相層
      析質譜儀分析法）方法作為確認檢驗之方式，而該方法之
      原理係檢品經氣化後，通過層析管分離純化，再將純化後
      之成分循序送入質譜儀做個別鑑定。因質譜儀所測定之圖
      譜，在化學上被公認具有指紋特性，故可據以完全判定該
      檢品係為何種化合物。是以氣相層析質譜儀（GC/MS ）作
      藥物及其代謝產物之定性及定量分析，幾乎不會有偽陽性
      反應產生，此經台北榮民總醫院於八十三年四月七日以八
      三北總內字第三○五九號函釋明在案。準此被告之尿液經
      以氣相層析質譜儀分析法檢驗，既係呈嗎啡陽性反應，顯
      見被告應有在前揭犯罪時間施用第一級毒品海洛因之行為
      甚明。
（二）被告前因施用毒品案件，先後經本院裁定送觀察、勒戒及
      強制戒治後，因認無繼續戒治必要，於九十七年十二月一
      日釋放出所，並由臺灣板橋地方法院檢察署檢察官於於九
      十七年十二月十五日以九十七年度戒毒偵字第七五三號為
      不起訴處分確定，有臺灣高等法院被告前案紀錄表一份在
      卷可按。其於強制戒治執行完畢釋放後五年內再犯本件施
      用第一級毒品海洛因之事實，堪以認定。從而，本件事證
      明確，被告犯行洵堪認定，應予依法論科。
二、按海洛因屬毒品危害防制條例第二條第二項第一款所規定之
    第一級毒品，核被告施用海洛因之行為，係犯毒品危害防制
    條例第十條第一項之施用第一級毒品罪。其持有毒品之低度
    行為，應為施用毒品之高度行為所吸收，不另論罪。又被告
    有如前述刑事科刑及執行情形，有臺灣高等法院被告前案紀
    錄表一份在卷可憑，其於受有期徒刑之執行完畢後，五年以
    內故意再犯本件有期徒刑以上之罪，為累犯，應依刑法第四
    十七條第一項之規定加重其刑。本院審酌被告施用毒品，足
    以戕害其身心，滋生其他犯罪，惡化治安，嚴重損及公益，
    且被告前曾犯施用毒品罪，業經強制戒治執行完畢，仍未戒
    斷其施用毒品之惡習，竟再為本件施用毒品犯行，顯見其不
    思悔改，而其施用毒品行為於本質上係屬自我戕害行為，反
    社會性之程度應屬較低，及其犯後坦承犯行，態度尚稱良好
    等一切情狀，量處如主文所示之刑，以資懲儆。
據上論斷，應依刑事訴訟法第二百七十三條之一第一項、第二百
九十九條第一項前段，毒品危害防制條例第十條第一項、第二十
三條第二項，刑法第十一條前段、第四十七條第一項，判決如主
文。
本案經檢察官蘇逸修到庭執行職務。
中    華    民    國    99    年    3     月    19    日
                刑事第八庭      法  官  劉  安  榕
以上正本證明與原本無異
如不服本判決，應於判決送達後10日內敘明上訴理由，向本院提
出上訴書狀（應附繕本），上訴於臺灣高等法院；未敘述上訴理
由者，應於上訴期間屆滿後20日內向本院補提理由書（均須按他
造當事人之人數附繕本），切勿逕送上級法院。
                                書記官  陳  盈  真
中    華    民    國    99    年    3     月    22    日
附錄本案論罪科刑法條全文：
毒品危害防制條例第10條
施用第一級毒品者，處六月以上五年以下有期徒刑。
施用第二級毒品者，處三年以下有期徒刑。

司法院資訊處製作；財團法人民間司法改革基金會備份。
